【裁判字號】    94,簡上,171
【裁判日期】    950125
【裁判案由】    違反家庭暴力防治法
【裁判全文】
臺灣彰化地方法院刑事判決             94年度簡上字第171號
上  訴  人
即  被  告  甲○○
上列上訴人因違反家庭暴力防治法案件，不服本院彰化簡易庭94
年度彰簡字第936號，中華民國94年10月31日第一審簡易判決（
聲請簡易判決處刑案號：臺灣彰化地方法院檢察署94年度偵字第
8122號），本院管轄第二審合議庭判決如下：
    主  文
上訴駁回。
甲○○緩刑貳年，緩刑期內付保護管束。
    事實及理由
一、本案經本院審理結果，認第一審判決認事用法及量刑均無不
    當，應予維持，並引用第一審判決書記載之事實、證據及理
    由（如附件）。
二、被告上訴意旨略以：上訴人即被告已有悔悟，且經濟困難，
    請求宣告緩刑云云。經查：原審認定之事實、其所憑之證據
    及其認定之理由，業據原審及其引用聲請簡易判決處刑書記
    載明確，又上訴人即被告於本院第二審審理時亦坦承犯行，
    上訴人即被告之犯行洵堪認定。原審參酌其犯罪情節，判處
    本件罪刑，核無違誤或不當，上訴人即被告之上訴，難認有
    理由，應予駁回。又其前未曾受有期徒刑以上刑之宣告之事
    實，有台灣高等法院被告全國前案紀錄表可按，其因與被害
    人一時相處不睦，而有上述犯行，犯後與被害人又言歸於好
    ，被害人且稱請求宣告緩刑等語，上訴人即被告經此次科刑
    之宣告，當知警惕，信無再犯之虞，本院認本件所宣告之刑
    ，以暫不執行為適當，併宣告緩刑二年，緩刑期間內依法併
    付保護管束，以啟自新。
據上論斷，應依刑事訴訟法第455條之1第1項、第3項、第373條
、第368條，家庭暴力防治法第30條第1項，刑法第74條第1款，
判決如主文。
本件經檢察官洪紹文到庭執行職務。
中    華    民    國    95    年    1     月    25    日
            刑事第三庭    審判長法  官  余仕明
                                法  官  姚銘鴻
                                法  官  簡婉倫
以上正本證明與原本無異。
本件不得上訴。
中    華    民    國    95    年    1     月    25    日
                                書記官  梁高賓
家庭暴力防治法第30條
犯家庭暴力罪或違反保護令罪而受緩刑之宣告者，在緩刑期內應
付保護管束。
法院為前項緩刑宣告時，得命被告於緩刑付保護管束期間內，遵
守下列一款或數款事項︰
一  禁止實施家庭暴力行為。
二  命遷出被害人之住居所。
三  禁止對被害人為直接或間接之騷擾、接觸、通話或其他聯絡
    行為。
四  命接受加害人處遇計畫：戒癮治療、精神治療、心理輔導或
    其他治療、輔導。
五  其他保護被害人或其特定家庭成員安全或更生保護之事項。
法院為第 1 項之緩刑宣告時，應即通知被害人及其住居所所在地
之警察機
關。
受保護管束人違反第 2 項保護管束事項情節重大者，撤銷其緩刑
之宣告。


司法院資訊處製作；財團法人民間司法改革基金會備份。
